# 预付账款挂账费用

提问人：18855190680 时间：2020-07-12 20:33:08
各位老师好，请教一个问题：企业预付账款里挂着一笔费用性质的款项，金额不算小，属于已经发生过的费用，但是对方还未开票，所以一直没冲，我的疑问是：费用类支出应该按照权责发生制进行处理，不能根据是否是否收到发票才处理，是吗？但是如果冲账的话发票还未到，没有用以冲账的有效凭证，这个到底应该怎么处理？麻烦老师答疑解惑下，谢谢

回答人：chenyiwei
对已发生的费用应及时确认。发票是税前扣除的凭证之一，但不是会计处理的唯一依据，如果有证据表明相关费用已经发生，期末预付账款不再符合资产的定义和确认条件，则应及时将其账面价值中的不含税部分转入费用，增值税部分转入“其他流动资产——待取得抵扣凭证的进项税额”。